臺灣高雄地方法院刑事判決　　　　　　　　　　　　九十三年度訴字第三四八號
　　公　訴　人　臺灣高雄地方法院檢察署檢察官
　　被　　　告　甲○○
右列被告因偽造文書案件，經檢察官提起公訴（九十三年度偵字第二一四一三號），
由本院判決如左：
    主  文
甲○○共同行使偽造私文書，足以生損害於公眾及他人，處有期徒刑肆月，如易科罰
金，以佰元折算壹日。郵政存簿劃撥儲金帳戶申請變更終止使用電話語音服務申請
書上偽造之「鄭建國」署押壹枚、該申請書請蓋存簿印鑑欄內偽造之「鄭建國」印文
貳枚，偽造之「鄭建國」國民
    事  實
一、甲○○因在民國九十三年十月間，向一真實姓名年籍不詳、綽號「阿土」之成年
    使偽造私文書之犯意聯絡與行為分擔，以每申辦一個帳戶可獲取新台幣（下同）
    一千元及暫時不須還款之代價，提供照片予綽號「阿土」之成年男子偽造不實身
    分證明文件，並持以申請郵局帳戶相關服務並交付郵政儲金簿予「阿土」使用。
    甲○○乃先至照相館拍照後，將相片交予「阿土」用以偽造姓名為「鄭建國」（
    五十年三月二十三日生、
    豐」（五十年二月二十三日生、
    屏東縣新園鄉新開巷四二號之六）之國民
    執照一張，均足以生損害於戶政機關及監理機關對其業務管理之正確性。嗣後甲
    ○○復承前概括犯意，先於同年月十五日偽刻「鄭建國」之印章，並持偽造之「
    鄭建國」國民
    撥儲金帳戶申請變更終止使用電話語音服務申請書（下稱郵政服務申請書）上偽
    簽「鄭建國」之署押一枚，並於上開申請書「請蓋存簿印鑑欄」內蓋用前揭偽刻
    之「鄭建國」印章，偽造「鄭建國」之印文二枚，表示係「鄭建國」欲申請語音
    轉帳服務功能，而偽造係私文書之上開郵政申請書，並連同前揭偽造之「鄭建國
    」國民
    公司對其存戶資料管理之正確性。甲○○復承前犯意於同年月二十二日持偽造之
    「黃永豐」國民
    帳戶而行使之，然遭林祝麟核對資料發覺不實而報警，甲○○當場為警查獲，並
    扣得偽造之「黃永豐」國民
二、案經高雄市政府警察局三民第一分局報告臺灣高雄地方法院檢察署檢察官偵查起
    訴。
    理  由
一、訊據被告甲○○對於前揭時地提供自己之照片予「阿土」，取得偽造之「鄭建國
    」國民
    之署押及印文後，將郵政服務申請書、「鄭建國」國民
    語音轉帳功能，又於上開時地持偽造之「黃永豐」國民
    提出行使欲申辦新帳戶，即為警查獲等事實，於偵查中、本院審理時均自白不諱
    ，且核與證人林祝麟於警詢中證述之情節相符，且有被告真實年籍資料之汽車駕
    駛執照（姓名甲○○、四十八年十一月十五日生、住台南縣永康市○○路一二九
    巷十四號）及郵政服務申請書一份在卷可稽。並參以上開證人指述內容及卷附之
    各項文書、證物等證據，足認保被告於本院審理時所為之上開任意性自白之真實
    性，本件被告犯行事證明確，應予依法論罪科刑。
二、核被告偽造「鄭建國」國民
    並持以行使之行為，係犯刑法第二百十六條、第二百十二條行使偽造特種文書罪
    ；又偽造「鄭建國」之署押一枚、印文二枚於郵政服務申請書，而偽造為私文書
    之郵政服務申請書，並提出行使，足生損害於九如二路郵局管理客戶資料之正確
    性之行為，係犯同法第二百十六條、第二百十條之行使偽造私文書罪。被告與自
    稱「阿土」之不詳姓名年籍成年人間，就上開犯行有犯意聯絡，及行為分擔，應
    論以共同正犯。被告偽造特種文書或私文書後，進而持以行使，其偽造之低度行
    為，應為行使之高度行為所吸收，不另論罪。被告偽造印文、署押，為偽造私文
    書之部分行為，亦不另論罪。被告先後多次行使偽造特種文書犯行，時間緊接，
    犯罪構成要件相同，顯係基於概括之犯意反覆為之，應論以連續犯並加重其刑。
    被告所犯行使偽造特種文書與行使偽造私文書二罪間，有方法結果之牽連關係，
    應從較重之行使偽造私文書罪處斷。爰審酌被告於犯後坦承犯行，已表悔意，犯
    後態度良好，且其犯罪之動機係因一時生活所逼，為謀一時小利，而釀成犯罪誤
    觸法網，其所造成之損害尚小，再參以其生活狀況、品行、智識程度等一切情狀
    ，爰判處如主文所示之刑，並諭知易科罰金之折算標準，以示懲儆。
三、末查扣案偽造之「黃永豐」國民
    「阿土」所有，且供犯罪所用之物，業據被告供明在卷，爰依刑法第三十八條第
    一項第二款規定諭知沒收。至扣案郵政服務申請書上偽造之「鄭建國」署押一枚
    ，及該申請書「請蓋存簿印鑑欄」內偽造之「鄭建國」印文二枚，應依刑法第二
    百十九條宣告沒收；至偽造的「鄭建國」
    雖未據扣案，然不能證明已滅失，仍應分別依上揭規定併予宣告沒收。又偽造之
    「鄭建國」國民
    」所有，爰不予宣告沒收，附此敘明。
據上論斷依刑事訴訟法第二百九十九條第一項，刑法第二十八條、第五十六條、第二
百十六條、第二百十條、第二百十二條、第五十五條、第三十八條第一項第二款、第
四十一條第一項前段、第二百十九條，罰金罰鍰提高標準條例第一條前段、第二條，
判決如主文。
本案經檢察官郭季青到庭執行職務
中      華      民      國    九十三    年     十二     月      十      日
                                   臺灣高雄地方法院刑事第二庭
                                       審判長法  官    陳樹村
                                             法  官    林意芳
                                             法  官    李育信
右正本證明與原本無異。
如不服本判決，應於判決送達後十日內，向本院提出上訴狀。
                                             書記官    洪生輝
中      華      民      國    九十三    年     十二     月      十      日
附錄本案論罪科刑法條全文：
刑法第二百十條
  偽造、變造私文書，足以生損害於公眾或他人者，處五年以下有期徒刑。
刑法第二百十二條
  偽造、變造護照、旅券、免許證、特許證及關於品行、能力服務或其他相類之證書
  、介紹書，足以生損害於公眾或他人者，處一年以下有期徒刑、拘役或三百元以下
  罰金。
刑法第二百十六條
  行使第二百十條至第二百十五條之文書者，依偽造、變造文書或登載不實事項或使
  登載不實事項之規定處斷。
